臺灣桃園地方法院民事裁定
111年度消債更字第27號
聲  請  人  
即  債務人  劉慧茹  
代  理  人  許書瀚律師（法律扶助律師）
上列當事人因消費者債務清理條例事件，聲請更生，本院裁定如
下：
    主  文
更生之聲請駁回。
聲請費用由聲請人負擔。
    理  由
一、更生之聲請有債務人經法院通知，無正當理由而不到場，或
    到場而不為真實之陳述，或拒絕提出關係文件或為財產變動
    狀況之報告之情形者，應駁回之，消費者債務清理條例（下
    稱消債條例）第46條第3項定有明文。又聲請更生或清算不
    合程式或不備其他要件者，法院應以裁定駁回之。但其情形
    可以補正者，法院應定期間先命補正，同條例第8條亦有明
    文。
二、經查，聲請人聲請更生，因未據提出完足事證以釋明其自己
    財產收入狀況有何不能清償債務之情事，本院無從加以斟酌
    認定是否具備更生之要件，遂於民國111年2月7日以裁定命
    聲請人於送達後10日內補正該裁定所示事項（如附件所示）
    ，該裁定並已於同年2月14日送達聲請人，有本院送達證書
    附卷可參。而聲請人雖於同年月23日具狀陳報將盡快提出個
    人投保紀錄等相關資料，惟迄今仍未補正，致本院無從審查
    其財產狀況是否確實，以及是否符合更生要件。揆諸首揭法
    律規定，本件聲請更生，於法不合，應予駁回。
三、消債條例第11條之1雖規定，法院就更生或清算之聲請為駁
    回裁定前，應使債務人有到場陳述意見之機會，然其立法理
    由在「保障更生或清算聲請程序債務人之聽審請求權」，而
    所謂「聽審請求權」，乃法院就聲請人於充分提出聲請所據
    之主張及事證，經審核後，就該聲請人是否有無不能清償債
    務或有不能清償債務之虞等情事，或有無除外事項等實體事
    由有所不足，而認應予駁回時，始應依法通知其到場陳述意
    見，此觀同條例第8、44條規定自明。本件聲請人所應補正
    事項尚有缺漏，經本院定期命補正，且經過相當時日仍未補
    正，致使本院依其狀載內容無從認定符合更生之法定程式與
    要件，故尚無通知聲請人到場陳述意見之必要，併此指明。
四、爰裁定如主文。　　
中　　華　　民　　國　　111 　年　　3 　　月　　14　　日
                  民事第二庭    法　官　張震武
以上正本係照原本作成。
如不服本裁定，應於裁定送達後10日內，以書狀向本院提出抗告
，並繳納抗告費新臺幣1,000元
中　　華　　民　　國　　111 　年　　3 　　月　　14　　日
                                 書記官  陳𥴡濤
附件：
1.陳報聲請人現職為何？並提出目前每月薪資證明文件，如薪轉
  戶存簿影本、薪水袋或薪資條，倘無薪資證明文件，請出具收
  入切結書。
2.提出聲請人之109年度綜合所得稅各類所得資料清單及最新申
  請之財產總歸戶財產查詢清單。
3.聲請人是否提列未成年子女之扶養費？如是，請明確列出每名
  未成年子女之扶養費為若干，並提出未成年子女之109年度綜
  合所得稅各類所得資料清單及最新申請之財產總歸戶財產查詢
  清單。
4.聲請人是否提列其母親之扶養費？如是，請明確列出其扶養費
  為若干，並提出聲請人母親之108、109年度綜合所得稅各類所
  得資料清單、最新申請之財產總歸戶財產查詢清單、母親領有
  之社會救助補助款、中低收入或低收入戶補助款或其他社會福
  利補助（包含國民年金及勞退）及共同扶養母親之其餘扶養義
  務人之最新戶籍謄本（記事欄均勿省略）。
5.陳報聲請人為要保人或被保險人之商業保險契約每期各應繳納
  之保險費用若干？各該保險契約迄今之保單價值或解約金若干
  ？請提出保險公司出具之證明。  
6.聲請人是否領有租屋補助？請完整陳報聲請人領有之社會救助
  補助款、中低收入或低收入戶補助款或其他社會福利補助，並
  提出領有補助之證明資料。
7.聲請人名下是否有機車？若有，請提出機車行車執照。